【裁判字號】    98,裁,2562
【裁判日期】    981022
【裁判案由】    聲請停止執行
【裁判全文】
最  高  行  政  法  院  裁  定
                                      98年度裁字第2562號
抗  告  人  甲○○
上列抗告人因與相對人國立清華大學間聲請停止執行事件，對於
中華民國98年8月12日臺北高等行政法院98年度停字第60號裁定
，提起抗告，本院裁定如下︰
    主  文
抗告駁回。
抗告訴訟費用由抗告人負擔。
    理  由
一、按抗告法院認抗告為不合法或無理由者，應為駁回抗告之裁
    定。
二、本件原裁定以：本件抗告人聲請停止執行之原處分，係相對
    人否准通過其申請升等副教授初審合格之處分，經核原處分
    並無積極之內容，縱停止執行，僅能回復至相對人未否准前
    之狀態，並不能使抗告人獲得通過升等副教授初審合格之結
    果，相對人依兩造聘約第8條及其組織規程第43條規定，仍
    得不續聘抗告人，即對抗告人之權利並無直接助益，揆諸前
    開說明，難認有聲請停止執行之利益，因而以抗告人聲請停
    止原處分之執行，欠缺權利保護之必要等由，駁回抗告人在
    原法院之聲請。
三、抗告意旨略謂：抗告人業已表明聲請停止執行之目的，並非
    獲得初審合格之結果，而係確保抗告人在進行原處分救濟期
    間，相對人無法進行不續聘程序，避免造成抗告人難以回復
    之損失，是原處分積極內容在於後續行政程序。原裁定認為
    縱停止執行，回復到未否准升等前之狀態，相對人仍得不續
    聘抗告人，顯然有誤云云。
四、惟按，執行停止之目的，在於停止原處分或決定之效力、處
    分或決定之執行或程序之續行，自僅得對原處分或決定為停
    止執行之標的，且須聲請人之權利、利益之保全、防止損害
    之發生或擴大有直接助益者，方得為之。又停止執行係以負
    擔之行政處分為對象，本案訴訟為撤銷訴訟或確認訴訟，係
    以停止行政處分之執行為暫時權利保護之本案訴訟，至本案
    訴訟為課予義務訴訟者，即無從聲請停止執行，應依行政訴
    訟法第298條之規定，聲請假處分。經查，原處分係相對人
    否准通過抗告人申請升等副教授初審合格之處分，抗告人如
    提本案訴訟，則為課予義務訴訟，並非撤銷訴訟或確認訴訟
    ，自不得聲請停止執行。至於抗告人主張其聲請目的，在於
    確保抗告人在進行原處分救濟期間，相對人無法進行不續聘
    程序，避免造成抗告人難以回復之損失云云，亦非停止執行
    ，而是假處分之內容。從而，原裁定駁回抗告人之聲請，洵
    無不合，其抗告難認有理由，應予駁回。
五、據上論結，本件抗告為無理由。依行政訴訟法第104條、民
    事訴訟法第95條、第78條，裁定如主文。
中    華    民    國    98    年    10    月    22    日
                    最高行政法院第六庭
                        審判長法官  吳  明  鴻
                              法官  胡  方  新
                              法官  林  茂  權
                              法官  侯  東  昇
                              法官  黃  秋  鴻
以  上  正  本  證  明  與  原  本  無  異
中    華    民    國    98    年    10    月    23    日
                              書記官  伍  榮  陞


司法院資訊處製作；財團法人民間司法改革基金會備份。
